【裁判字號】    98,交簡上,218
【裁判日期】    981123
【裁判案由】    過失傷害
【裁判全文】
臺灣桃園地方法院刑事判決           98年度交簡上字第218號
公  訴  人  桃園地方法院檢察署檢察官
上  訴  人  甲○○
上列上訴人即被告犯過失傷害案件，不服本院中華民國98年6月
15日98年度壢交簡字第431 號第一審簡易判決（聲請簡易判決處
刑書案號：98年度偵字第1305號）提起上訴，本院管轄之第二審
合議庭判決如下︰
    主  文
上訴駁回。
甲○○緩刑貳年。
    事  實
一、甲○○於民國97年11月28日下午6時許，駕駛車牌號碼7628-
    GX號自用小貨車，沿桃園縣龍潭鄉○○路623 巷由西往東行
    駛，行經該巷道與湧光路623 巷3 弄口處之無號誌交岔路口
    處時，應注意減速慢行，作隨時停車之準備，且依當時情狀
    ，又無不能注意之情事，竟疏未注意，未減速慢行即貿然通
    過上述交岔路口，適乙○○騎乘車牌號碼719-QDQ 號輕型機
    車，沿湧光路623 巷3 弄由北往南行經該交岔路口，因而閃
    避、煞車不及，兩車發生碰撞，致乙○○受有右膝、左手及
    左小腿多處擦挫傷之傷害。
二、案經乙○○訴由桃園縣政府警察局龍潭分局報請臺灣桃園地
    方法院檢察署檢察官偵查後聲請以簡易判決處刑。
    理    由
壹、證據能力方面：
一、按被告以外之人於偵查中向檢察官所為之陳述，除顯有不可
    信之情況者外，得為證據，刑事訴訟法第159 條之1 第2 項
    定有明文。查證人即告訴人乙○○於偵查中向檢察官所為之
    陳述，自筆錄內容觀之，並無不正取供之情事，而無顯不可
    信之情況，依上開規定，自有證據能力。
二、再按被告以外之人於審判外之言詞或書面陳述，除法律有規
    定者外，不得作為證據；又被告以外之人於審判外之陳述，
    雖不符合刑事訴訟法第159 條之1 至第159 條之4 之規定，
    而經當事人於審判程式同意作為證據，法院審酌該言詞陳述
    或書面陳述作成時之情況，認為適當者，亦得為證據，而當
    事人、代理人或辯護人於法院調查證據時，知有上開不得為
    證據之情形，而未於言詞辯論終結前聲明異議者，視為有前
    項之同意，刑事訴訟法第159 條第1 項及第159 條之5 分別
    定有明文。查證人即告訴人乙○○於警詢時所為之陳述、敏
    盛綜合醫院龍潭分院97年12月24日診斷證明書、桃園縣政府
    警察局交通隊龍潭小隊道路交通事故現場圖、道路交通事故
    調查報告表（一）、（二）、桃園縣政府警察局道路交通事
    故當事人酒精測定紀錄表及桃園縣政府警察局交通事故照片
    8 張等，雖均為被告以外之人於審判外之言詞及書面陳述，
    然經本院於審判程序提示予被告並告以要旨，均經被告與檢
    察官表示無意見，且均未聲明異議。本院審酌證人即告訴人
    乙○○於警詢筆錄之記載，並無不正取供之情事；上開診斷
    證明書、道路交通事故現場圖、交通事故調查報告表、道路
    交通事故調查筆錄及交通事故照片等，亦足佐證本件交通事
    故發生之現場狀況，是就該等審判外言詞或書面陳述作成時
    之情況，均應認為適當，依前揭法條意旨，均得援為本案證
    據。
貳、事實認定方面：
    訊據上訴人即被告甲○○對於上揭事實坦承不諱，核與證人
    即告訴人乙○○於警詢、偵訊之證詞相符，並有桃園縣政府
    警察局交通隊龍潭小隊道路交通事故現場圖、道路交通事故
    調查報告表（一）、（二）、桃園縣政府警察局道路交通事
    故當事人酒精測定紀錄表及桃園縣政府警察局交通事故照片
    8 張等附卷可稽，足證被告甲○○，行經無號誌交岔路口時
    ，應注意車前狀況，隨時採取必要之安全措施，而依當時並
    無不能注意之情事，竟疏未注意及此，而與告訴人乙○○發
    生碰撞，被告甲○○就本件車禍之發生有過失至為明確。另
    告訴人乙○○因本件車禍受有右膝、左手及左小腿多處擦挫
    傷等情，亦有敏盛綜合醫院龍潭分院97年12月24日診斷證明
    書1 份在卷可參，是以被告甲○○之過失行為與告訴人乙○
    ○所受傷之結果間顯具有相當因果關係。本件事證明確，被
    告甲○○上揭過失傷害犯行已堪認定，應予依法論科。
、論罪科刑方面：
    核被告甲○○所為，係犯刑法第284 條第1 項前段之過失傷
    害罪。被告於車禍發生後，其過失傷害犯行未為有追訴權限
    機關公務員發覺前，即向到場處理車禍事故之警員表示其為
    肇事車輛駕駛人，自首而接受裁判之事實，有桃園縣政府警
    察局道路交通事故肇事人自首情形紀錄表1 份在卷可據，爰
    依刑法第62條前段之規定，減輕其刑。本院審酌被告甲○○
    駕駛前開車輛行經桃園縣龍潭鄉○○路623 巷3 弄巷口時，
    本應注意行經無號誌交岔路口前，應注意車前狀況，隨時採
    取必要之安全措施，竟疏未注意及此，因而肇事，致告訴人
    乙○○受有右膝、左手及左小腿多處擦挫傷之傷害，被告顯
    有過失存在，及斟酌被告之智識程度、素行，犯後已坦認犯
    行，態度良可，於一審辯論終結前並未與告訴人達成和解，
    被告之過失程度及告訴人所受之傷害輕重等一切情狀，認原
    審適用刑事訴訟法第449 條第1 項前段、第3 項、第454 條
    第1 項、第2 項，刑法第284 條第1 項前段、第62條前段、
    第41條第1 項前段，刑法施行法第1 條之1 第1 項、第2 項
    前段等規定，對被告量處有期徒刑2 月，如易科罰金，以新
    臺幣1, 000元折算壹日，其認事用法均無不合，量刑亦屬妥
    適。被告甲○○雖以其並無過失云云為上訴理由，然被告於
    本院審理時業已坦認犯行，並有桃園縣政府警察局交通隊龍
    潭小隊道路交通事故現場圖、道路交通事故調查報告表（一
    ）、（二）、桃園縣政府警察局道路交通事故當事人酒精測
    定紀錄表及桃園縣政府警察局交通事故照片8 張等在卷可稽
    ，可認被告之自白與事實相符，是其過失傷害犯行，洵堪認
    定，已如上述，被告執上詞以為本件上訴，並指摘原判決不
    當，並不可採，應予駁回。末查被告前未曾因故意犯罪受有
    期徒刑以上刑之宣告，此有臺灣高等法院被告前案紀錄表在
    卷可參，其因一時失慮，致罹刑典，堪認其經此次科刑教訓
    後，應知所警惕，信無再犯之虞，且業與告訴人乙○○已達
    成和解，此有本院調解筆錄影本1 紙（見本院98年度交簡上
    字第218 號卷第49頁），是本院認為前開對其宣告之刑，以
    暫不執行為適當，爰依刑法第74條第1 項第1 款之規定，併
    予宣告緩刑2 年，以啟自新。
據上論斷，應依刑事訴訟法第455 條之1 第1 項、第3 項、第36
8 條、第373 條，刑法第74條第1 項第1 款，判決如主文。
本案經檢察官楊凱真到庭執行職務。
中    華    民    國    98    年    11    月    23    日
                  刑事第七庭審判長法  官   蕭世昌
                                  法  官   毛松廷
                                  法  官   蔡羽玄
以上正本證明與原本無異。
不得上訴。
                                  書記官   陳玉芳
中    華    民    國    98    年    11    月    23    日


司法院資訊處製作；財團法人民間司法改革基金會備份。
